【裁判字號】    99,簡,432
【裁判日期】    990810
【裁判案由】    進口貨物核定稅則號別
【裁判全文】
臺北高等行政法院判決
                                       99年度簡字第432號
原      告  坤維企業有限公司
代  表  人  甲○○
訴訟代理人  李銘洲  律師
被      告  財政部臺北關稅局
代  表  人  乙○○○○○○
上列當事人間進口貨物核定稅則號別事件，原告不服財政部中華
民國99年3 月17日第09900005850 號、99年3 月25日台財訴字第
09900061790 號訴願決定，提起行政訴訟，本院判決如下：
    主  文
原告之訴駁回。
訴訟費用由原告負擔。
    事實及理由
一、原告主張：
    (一)按海關進口稅則號別第7007.19.00號為「其他強化安全玻
      璃」，而觀諸關稅合作理事會編纂之「國際商品統一分類
      制度（H.S.）註解」（下稱H.S.註解）97年中文版第908
      頁對7007節之詮釋：「所謂「安全玻璃」僅指下述之玻璃
      ，非指防護玻璃如普通鑲金屬絲玻璃及特選之吸收性玻璃
      （例如抗光玻璃，或抗Ｘ光射線玻璃）。(A) 強化玻璃。
      (1)將玻璃重行加熱，軟化至不致變形之程度，再以適當之
      方法快速冷卻之（熱強化玻璃）。(2)玻璃經過複雜之物理
      化學處理（例如離子交換）包括改造表面結構後，其強度
      、耐用性及可撓性實質上均已提高者（一般稱為「化學強
      化玻璃」）。…強化安全玻璃之特性為受震時可破裂成小
      塊而無銳利之邊甚或不至斷裂，因此可減少飛濺碎片割傷
      之危險…因其具有上述之性能，此類玻璃係用作汽車之擋
      風板及窗、門、船隻之舷窗、工人及司機之護目鏡、防毒
      面罩及潛水夫頭盔之鏡片」等語（鈞院卷第32頁，原證2
      ），可見被告改列之上開稅則號別7007.19.00號所稱「其
      他強化安全玻璃」，並非泛指在製造加工上曾經強化階段
      即可，尚須確實經複雜之物理化學處理（例如離子交換）
      包括改造表面結構後，其強度、耐用性及可撓性實質上均
      已提高，而具有將來面臨受震時可破裂成小塊而無銳利之
      邊甚或不至斷裂之狀態始可，是被告未遑究明系爭貨物之
      實際製程，是否確與前揭「其他強化安全玻璃」強調之強
      度、耐用性及可撓性實質上均已提高之應有製程相當，徒
      憑原告曾於復查時所陳復查理由提及：「實質已經過諸多
      加工程序製成，其加工程序為（F ）強化…」一詞為由，
      即逕認系爭貨物係屬「強化玻璃」範疇，顯屬率斷。且參
      酌被告及訴願決定書均引用之前揭H.S.註解，特別載明此
      類強化安全玻璃之特性乃用作汽車之擋風板及窗、門、船
      隻之舷窗、工人及司機之護目鏡、防毒面罩及潛水夫頭盔
      之鏡片等用途，反觀本件原告報運進口之系爭貨物，舉凡
      依其貨品名稱「GLASS LENS FOR MOBILE PHONE 」，及該
      貨物進口後無需再為加工即得逕為嵌入手機，俱見系爭貨
      物除供製程手機外已無他用之可能，是該貨物與上開強化
      安全玻璃之用途相去甚遠，焉能僅因系爭貨物具有玻璃本
      質，即據此任意推解其屬該稅則號別所指之「其他強化安
      全玻璃」。況細繹本件復查決定書及財政部訴願決定書參
      據前揭H.S.註解引證系爭貨物屬海關進口稅則號別第
      7007.19.00號「其他強化安全玻璃」時，並未詳加勾稽系
      爭貨物是否與該註解關於所謂「強化安全玻璃」之應有製
      程（如是否系爭貨物確實經過複雜之物理化學處理包括改
      造表面結構後，其強度、耐用性及可撓性實質上均已提高
      ）、特性（受震時可破裂成小塊而無銳利之邊甚或不至斷
      裂），乃至其用途（即用於常需抵擋較強氣壓之汽車擋風
      板及窗、門、船隻之舷窗、工人及司機之護目鏡、防毒面
      罩及潛水夫頭盔鏡片或類此環境）相符，以致疏未斟酌系
      爭貨物既僅裁切為供將來嵌入手機之用，實無可能供作與
      上開汽車擋風板、工人護目鏡或類此用途使用，如何認定
      該貨物係屬所謂「其他強化安全玻璃」？若依被告所持見
      解，豈非所有經強化製程階段之玻璃，均將一概列入「強
      化安全玻璃」，此不啻顯將與該稅則稅號編列「強化安全
      玻璃」課稅之本旨相悖，是原訴願決定書僅引用該註解第
      908 頁第18行對「強化玻璃」之詮釋：「玻璃經過複雜之
      物理化學處理（例如離子交換）包括改造表面結構後，其
      強度、耐用性及可撓性實質上均已提高者（一般稱為「化
      學強化玻璃」）」，即遽指系爭貨物係屬該7007節稅則其
      中「其他強化安全玻璃」範疇，顯有誤會，難以採取。
    (二)雖原訴願決定書理由載稱：「參據同註解第908 頁第35行
      對稅則第7007節之詮釋：『安全玻璃與他種物品裝於一起
      而成為機器、用具及車輛之一部分者，則按機器、用具、
      車輛分類…』，據此，系爭貨物未「加框或裝於其他材料
      上」，亦未『與他種物品裝於一起』，訴願人主張『將系
      爭貨物之稅則號別歸列為8517.70.00項下』乙節，核與上
      開詮釋不符」等語，然參酌前述本件系爭貨物並非屬強化
      安全玻璃，本無從歸列稅則7007節，故不論該貨物是否與
      其他物品裝在一起，均不影響其稅則歸列之認定，是原訴
      願決定書此部分理由，容有商榷餘地，亦無足取。
    (三)再就原訴願決定書引用財政部關稅局稅則處於98年8 月25
      日以（98）北關字第0026號進口稅則疑問及解答釋復固略
      稱：「…強化光學玻璃製成之平板玻璃，經切割、鑽孔、
      強化、印刷等加工製程，供手機視窗觸控面板使用，…，
      宜歸列稅則號別第7007.19.00號」等情，惟姑且不論，該
      函釋亦認系爭貨物確係供手機視窗觸控面板使用，即專用
      或主要用於第8525至8528節所屬器具之零件，何以未能將
      該貨物歸列8529.90.90號？已滋疑問。且該函釋徒以平板
      玻璃經切割、鑽孔、強化、印刷等加工製程，即屬稅則號
      別第7007.19.00之其他強化安全玻璃，亦與前揭註解關於
      該強化安全玻璃特性之詮釋意旨不符，自難僅憑該行政機
      關內部函釋意見，即作為本件系爭貨物歸列稅則號別之判
      斷基礎。
    (四)且按海關進口稅則總則一、稅則解釋準則暨稅則解釋準則
      一、二(甲)之規定，本件進口貨品GLASS LENS FOR MOBILE
      PHONE 其使用之材質雖為玻璃，惟其已經過開料、仿型、
      倒邊…等製造程序，其進口後無須再為任何形式之加工即
      得逕為嵌入手機，換言之，系爭貨品除供製成手機外已無
      他用之可能，從而其為手機零件要無疑義，此亦為被告於
      復查、訴願時所不爭。次按稅則號別第85252010號「數位
      無線電話機（手機）」、第85299090號「其他專用或主要
      用於第8525至8528節所屬器具之零件」，循第16類類註一
      之意旨，其排除稅則屬他章節材質貨品而製成屬稅則第85
      章之零件者為塑膠、皮革、紡織材料等，本件進口貨品
      GLASS LENS FOR MOBILE PHONE 並非其排除項目，縱以玻
      璃為材質而製成手機之零件其歸列為稅則第85章，自非法
      所不許，因之，手機之稅則既屬稅則號別8525節，而稅則
      號別第85299090號復明訂為「其他專用或主要用於第8525
      至8528節所屬器具之零件」，職是，本件系爭貨品之稅則
      歸列依據解釋準則一「依照稅則號別所列之名稱及有關類
      或章註為之」之規定，自應歸列為稅則號別第85299090號
      始為正當，否則，退步言，該貨品業已具手機零件之主要
      特性，縱依解釋準則二(甲)之規定，亦應歸列為稅則號別第
      85299090號，要與原處分及訴願決定書所認第7007節安全
      強化玻璃之稅則號別無涉，是原處分及訴願決定書之認事
      用法，難謂無重大瑕疵之違誤。
    (五)至H.S 註解係協助海關為貨品認定的參考，並非歸列稅則
      之依據，此為前開總則一定有明文，茲以本件為例，系爭
      貨品是否為H.S 註解所稱之強化玻璃尚有疑義，縱認係具
      有強化玻璃之特性（實際上依前開說明，尚難與所謂安全
      強化玻璃相提並論），亦無違前開稅則歸列稅則號別第
      85299090號之依據，否則稅則總則、類註、章註即無存在
      及立法之價值，是本件復查決定書暨財政部訴願決定書，
      均逕將該H.S 註解執為本件稅則歸列之依據及理由，顯以
      管窺天，未臻稅則歸列全貌，不啻棄稅則總則、解釋準則
      、類註、章註之規定於不顧，而形同具文，致與稅則號別
      界是之基本原則相背道而馳，是原處分書及訴願決定書其
      所持上開理由，亦有再事研求之餘地。
    (六)退步言之，倘鈞院認本件原處分及訴願定書所認系爭貨物
      應改列稅則號別第7007.19.00號，並無違誤，茲按為加速
      進口貨物通關，海關得按納稅義務人應申報之事項，先行
      徵稅驗放，事後再加審查；該進口貨物除其納稅義務人或
      關係人業經海關通知依第13條規定實施事後稽核者外，如
      有應退、應補稅款者，應於貨物放行之翌日起6 個月內，
      通知納稅義務人，逾期視為業經核定，關稅法第18條第1
      項定有明文。又按行政程序法第117 條之規定，經查，一
      般外貨進口程序，貨物經報關後，依貨物自動化通關實施
      辦法第13條之規定，其通關方式可能為：C1（須經電腦抽
      籤，免審免驗，完稅放行提領）、C2（文件審核、分類估
      稅、完稅後放行提領）、C3（貨物查驗、估稅、完稅後放
      行提領）。基此，原告於97年10月前進口與本件相同貨物
      之進口報單計有CX/97/071/60242 、61305 、64419 、
      67425 、69825 、71110 、71288 、71514 、71743 、
      72053 、72520 、72579 、72685 、73398 、73466 、
      73595 、73757 、74028 、74442 、74754 、75401 、
      75310 、75887 、76189 、76190 、76762 、77456 、
      77715 、78100 、78205 、78500 、78619 、78620 、
      78718 、78717 、79243 、79663 、79746 、80729 、
      80886 、81167 、81306 及81428 等，分別以上開C1、C2
      、C3等方式通關，但其稅則號別經原處分機關均核定為
      8529 .90.90 號，則並無二致，且縱當時有部分貨物係依
      一般進口貨物之程序C1（免審免驗）通關，亦係經海關電
      腦主機抽籤選擇之結果，原非原告主客觀意志所得以自行
      決定，則以原處分機關基於首揭法文，為加速進口貨物通
      關，乃依納稅義務人即原告應申報之事項，先行徵稅驗放
      ，事後可得於法定6 個月期間內再加審查，乃其不此之圖
      ，並未為事後稽查，遲至本件原告再次就系爭貨物進口報
      關，已逾前開事後審查期間之際，始將原告前已形成信賴
      之稅則歸列號次8529.90.90號基礎，逕自變更改列
      7007.19.00號，顯與信賴保護原則背道而馳，否則倘認被
      告於前開事後審查6 個月期限屆至後，尚得逕自就相同貨
      物變更其原歸列稅則稅號，則該規定所寓加速通關後，給
      予一定期間進行事後審查，以兼顧納稅義務人與課稅機關
      間之權義關係，避免無限期事後審查，侵及納稅義務人對
      於課稅機關先行徵稅驗放之合理期待與信賴。且承前所述
      ，原告97年10月前進口與本件相同貨物之進口報單，其中
      不乏以C2（文件審核、分類估稅、完稅後放行提領），甚
      或C3（貨物查驗、估稅、完稅後放行提領）等通關方式辦
      理，果爾，原處分機關能否謂對於系爭貨物之先前驗關程
      序，未曾實際查驗系爭貨物之性質，而妥為歸列其稅則號
      別？又原告於歷經此等通關程序，又焉有可能未善盡配合
      查驗、說明之義務？是被告及訴願決定書未遑究明本件原
      告歷次進口系爭貨物之通關方式，及各該貨物之稅則均歸
      列號次8529 .90.90 號等事實，即逕為原告不利之認定，
      實嫌速斷。況原告歷次進口與系爭貨物相同貨物時，不僅
      於申報貨品時載明「GLASS LENS FOR MOBILE PHONE 」，
      依其文義即可瞭解該批貨物係供作手機面板鏡片之用，並
      無原處分機關及原訴願決定書所指名稱過於籠統之情形，
      甚且曾應被告所屬承辦人員之要求解釋該批貨物之屬性，
      並當場由原告提出該批貨物進口後欲組裝嵌入之手機供該
      管機關人員查核，經被告所屬分估人員認該批貨物不待任
      何加工行為，即得逕行嵌入手機而為手機之零件無訛，乃
      經被告同意放行（就此尚請鈞院向被告查明上情），凡此
      俱見原告於當時已善盡申報告知之義務，並無對重要事項
      為不完全陳述之情事可言，尤以依現行海關進口稅則號別
      之編列，僅扼要記載其適用稅則之貨品名稱或特徵，對於
      相關稅則號次歸列之解釋準則，乃委諸前揭註解之詮釋，
      就原告身為進出口貿易業者，實難苛求其於進口稅則號別
      規定之外，另尚能精確瞭解各該註解之詮釋內容與真意，
      是原告於進口貨物向被告報關時，依系爭貨物之實際內容
      與特性，據實向該機關申報及說明，自應認已竭盡其申報
      及陳述義務，殊難認其有何其信賴不值得保護之例外情事
      ，因之，被告及原訴願決定書僅以「系爭貨物之貨名由於
      過於籠統，稅則歸類又因檢附之文件而有所差異」為由，
      認定原告為不完全之陳述，致使被告告知錯誤，其信賴不
      值得保護云云，其認事用法，顯有違誤，自非正當。
    (七)基上說明，本件被告所為改列之原處分及訴願決定，俱有
      諸多違誤之處，其就本件系爭貨物歸列為7007.19.00號之
      安全強化玻璃範疇，顯與稅則解釋之準則及原處分暨訴願
      決定引用之H.S 註解全文趣旨不符云云。
    (八)提出本件訴願決定書、H.S 註解97年中文版第908 頁等件
      影本為證。
    聲明：訴願決定、復查決定及原處分均撤銷。
          訴訟費用由被告負擔。
二、被告辯稱：
    (一)查系爭貨物名稱為手機用鏡片，係經切割尺寸、鑽孔、強
      化、印刷等加工製程之平板玻璃。參據H.S.註解中文版第
      908 頁第3 行及倒數第5 行對稅則第7006、7007節之詮釋
      （原處分卷1 附件6 ）：「玻璃板加框或裝於其他材料上
      ，而已構成機器或用具之零件特性者，或作為家具之一部
      份之特性者，則按機器、用具或家具分類。」、「安全玻
      璃與他種物品裝於一起而成為機器、用具及車輛之一部分
      者，則按機器、用具、車輛分類；」準此，因系爭貨物並
      未「加框或裝於其他材料上」，亦未「與他種物品裝在一
      起」，核與上開分類規定不合，自無稅則第8517節之適用
      。另據財政部關稅總局稅則處對被告98年4 月20日（98）
      北關字第0015號進口稅則分類疑問及解答之釋示（原處分
      卷2 附件2 ）：「本案貨品既經  貴局核明為平板玻璃，
      經切割尺寸、鑽孔、強化、印刷等加工製程，供手機視窗
      觸控面板使用。依據H.S.解釋準則準則三（甲）之規定及
      H.S.註解第7006、7007節之相關詮釋，宜歸列稅則第
      7007.19.00號。」，被告將原申報稅則號別第8517.70.00
      號及第8529.90.90號，改歸列稅則號別第7007.19.00號，
      核屬允當。
    (二)本件依原告提供之型錄說明（原處分卷1 附件5 ）所述製
      程，系爭貨物係以平板玻璃為基材，其加工程序為A)開料
      B)仿型C)倒邊D)研磨E)拋光F)強化G)清洗等。參據H.S.註
      解中文版（第908 頁第20行，原處分原處分卷1 附件6 ）
      對「強化玻璃」之詮釋：「…(2)玻璃經過複雜之物理化學
      處理（例如離子交換）包括改造表面結構後，其強度、耐
      用性及可撓性實質上均已提高者（一般稱為「化學強化玻
      璃」）。此種玻璃之內部強度在加工處理中已固定，一旦
      製成後即不能再加工，故常直接製成所需之形狀及大小。
      」。經查，系爭貨物既經強化處理（製程說明謂之經強化
      爐處理，並輔以靜壓測試儀、表面應力計測試），符合「
      強化玻璃」之定義。又參據H.S.註解（第908 頁第29行，
      原處分卷1 附件6 ）詮釋：「強化安全玻璃之特性為受震
      時可破裂成小塊而無銳利之邊甚或不至斷裂，因此可減少
      飛濺碎片割傷之危險…因其具有上述之性能，此類玻璃係
      用作汽車之擋風板及窗、門、船隻之舷窗、工人及司機之
      護目鏡、防毒面罩及潛水夫頭盔之鏡片。」，是以，此類
      「強化玻璃」主要強調其物件，可相對的減少飛濺碎片割
      傷之危險，原告以系爭貨物並非汽車之擋風板及窗、門、
      船隻之舷窗、工人及司機之護目鏡、防毒面罩及潛水夫頭
      盔之鏡片，即認系爭貨物並非「強化安全玻璃」，顯有誤
      解H.S.註解之詮釋，核無足採。又參據H.S.註解中文版第
      908 頁第3 行及倒數第5 行對稅則第7006.70 節之詮釋：
      「玻璃板加框或裝於其他材料上，而已構成機器或用具之
      零件特性者，或作為家具之ㄧ部分之特性者，則按機器，
      用具或家具分類。…」、「安全玻璃與他種物品裝於一起
      而成為機器、用具及車輛之ㄧ部分者，則按機器、用具、
      車輛分類」。準此，系爭貨物進口時之態樣並未「加框或
      裝於其他材料上」，亦未「與他種物品裝於一起」，經核
      與上開分類規定不符，自無稅則第8529節之適用。
    (三)參據最高行政法院98年度判字第1396號判決（原處分卷1
      附件7 ）略以：「按所謂信賴保護原則，係指人民因信賴
      授益處分之存續力，就生活關係已作適當之安排，嗣該授
      益處分縱經撤銷，人民之信賴利益亦應受保護者而言。第
      以本件上訴人增估補稅行為，屬負擔處分，是否有信賴保
      護原則之適用，本有存疑；且實務上目前以違法授益行政
      處分之撤銷（行政程序法第119 條、第120 條）及行政法
      規（司法院釋字第525 號、第529 號解釋、第605 號解釋
      ）之變更為其主要表現方式。至於人民請求行政機關『援
      前例』比照給予相同之待遇，在行政法一般原理原則之體
      系適用，應屬平等原則之行政自我拘束原則。」；復據改
      制前行政法院70年判字第629 號判決意旨可知，被告就系
      爭貨物於不同時間進口者之稅則分類縱有不同，其對本件
      稅則之核定亦無拘束力。系爭貨物被告所為稅則分類既無
      違誤，則原告於不同期間進口相同貨品，海關之稅則分類
      是否與本件相同，即不在審究之列，原告自不能因海關於
      本件以外之分類有誤，而主張本件亦必應隨之為相同之錯
      誤，從而，原告主張被告之核定違反平等、信賴保護原則
      之說，亦無足採等語。
    聲明：駁回原告之訴。
          訴訟費用由原告負擔。
三、按海關進口稅則號別第8529.90.90號為「其他專用或主要用
    於第8525至8528節所屬器具之零件」，第1 欄稅率為FREE；
    稅則號別第8517.70.00號為「第8517節所屬貨品之零件」，
    第1 欄稅率為FREE；稅則號別第7007.19.00號為「其他強化
    安全玻璃」，第1 欄稅率為8%。次按「本稅則各號別品目之
    劃分，除依據本稅則類、章及其註，各號別之貨名及解釋準
    則之規定外，並得參據H.S.註解及其他有關文件辦理」；「
    類、章及分章之標題，僅為便於查考而設；其分類之核定，
    應依照稅則號別所列之名稱及有關類或章註為之…。」，海
    關進口稅則總則一及海關進口稅則解釋準則一各定有明文。
四、本件原告於98年3 月27日至同年7 月1 日間委由閎隆國際有
    限公司、宏邦企業有限公司、成宇國際股份有限公司陸續向
    被告報運進口GLASS LENS FOR MOBILE PHONE 計15批（分別
    為98年5 月12日至同年7 月1 日期間計6 批，報單號碼：第
    CX/98/ 538/02819、03017 、03172 、03326 、03978 、
    04091 號及98年3 月27日至同年6 月23日期間計9 批，報單
    號碼：第CX/98/071 /64542、64815 、65350 、65828 、
    65926 、CX/98/538/02762 、02838 、02927 、
    CX/98/742/F1645 號，原處分卷2 附件1 ），原申報稅則號
    別分別為第8529.90.90號及第8517.70.00號，稅率均為FREE
    ，經電腦篩選按免審免驗(C1)方式通關放行。嗣經被告事後
    審核結果，均改列稅則號別為第7007.19.00號，按稅率8%課
    徵。原告不服，申請復查，未獲變更，提起訴願，均遭駁回
    ，遂向本院提起本件行政訴訟等情，為兩造所不爭，且有上
    開各該文件、原處分、復查決定書及訴願決定書等件影本附
    原處分卷及訴願機關卷可稽。茲依前述兩造主張之意旨，就
    下列各點敘明判決之理由。
五、被告將系爭貨物改列稅則號別為7007.19.00號，核無不合：
    (一)本件原告於98年3 月27日至同年7 月1 日間向被告報運進
      口GLASS LENS FOR MOBILE PHONE 計15批（原處分卷2 附
      件1 ），原申報稅則號別分別為第8529.90.90號及第
      8517.70.00號，稅率均為FREE，經電腦篩選按免審免驗
       (C1) 方式通關放行。嗣經被告事後審核結果，均改列稅
      則號別為第7007.19.00號，核無不合。
    (二)原告主張系爭貨物與強化安全玻璃之用途不同，不應歸列
      稅則號別7007.19.00號云云。按海關進口稅則解釋準則一
      規定︰「類、章及分章之標題，僅為便於查考而設；其分
      類之核定，應依照稅則號別所列之名稱及有關類或章註為
      之，此等稅則號別或註內未另行規定者，依照後列各準則
      規定辦理。」。經查，本件系爭貨物依原告提供之型錄說
      明（原處分卷1 附件5 ）所述製程，系爭貨物係以平板玻
      璃為基材，其加工程序為A)開料B)仿型C)倒邊D)研磨E)拋
      光F)強化G)清洗等。參據H.S.註解中文版（第908 頁第20
      行，原處分原處分卷1 附件6 ）對「強化玻璃」之詮釋：
      「…(2)玻璃經過複雜之物理化學處理（例如離子交換）包
      括改造表面結構後，其強度、耐用性及可撓性實質上均已
      提高者（一般稱為「化學強化玻璃」）。此種玻璃之內部
      強度在加工處理中已固定，一旦製成後即不能再加工，故
      常直接製成所需之形狀及大小。」。而系爭貨物既經強化
      處理（製程說明謂之經強化爐處理，並輔以靜壓測試儀、
      表面應力計測試），符合「強化玻璃」之定義。又參據
      H.S.註解（第908 頁第29行，原處分卷1 附件6 ）詮釋：
      「強化安全玻璃之特性為受震時可破裂成小塊而無銳利之
      邊甚或不至斷裂，因此可減少飛濺碎片割傷之危險…因其
      具有上述之性能，此類玻璃係用作汽車之擋風板及窗、門
      、船隻之舷窗、工人及司機之護目鏡、防毒面罩及潛水夫
      頭盔之鏡片。」，故此類「強化玻璃」主要強調其物件，
      可相對的減少飛濺碎片割傷之危險。原告以系爭貨物並非
      汽車之擋風板及窗、門、船隻之舷窗、工人及司機之護目
      鏡、防毒面罩及潛水夫頭盔之鏡片，即認系爭貨物並非「
      強化安全玻璃」。所稱系爭貨物與強化安全玻璃之用途不
      同，不應歸列稅則號別7007.19.00號云云，核不足採。
    (三)原告主張系爭貨物進口後無需再為加工即得逕為嵌入手機
      ，已具手機零件之主要特性，應歸列為稅則號別為
      8529.90.90號或8517.70.00號云云。經查，系爭貨物名稱
      為手機用鏡片，係經切割尺寸、鑽孔、強化、印刷等加工
      製程之平板玻璃。參據H.S.註解中文版第908 頁第3 行及
      倒數第5 行對稅則第7006、7007節之詮釋（原處分卷1 附
      件6 ）：「玻璃板加框或裝於其他材料上，而已構成機器
      或用具之零件特性者，或作為家具之一部份之特性者，則
      按機器、用具或家具分類。」、「安全玻璃與他種物品裝
      於一起而成為機器、用具及車輛之一部分者，則按機器、
      用具、車輛分類；」。準此，因系爭貨物並未「加框或裝
      於其他材料上」，亦未「與他種物品裝在一起」，核與前
      揭海關進口稅則號別第8529.90.90號「其他專用或主要用
      於第8525至8528節所屬器具之零件」及稅則號別第
      8517.70. 00 號「第8517節所屬貨品之零件」等分類規定
      不合，自無稅則第8529節或第8517節之適用。又據財政部
      關稅總局稅則處對被告98年4 月20日（98）北關字第0015
      號進口稅則分類疑問及解答之釋示（原處分卷2 附件2 ）
      ：「本案貨品既經  貴局核明為平板玻璃，經切割尺寸、
      鑽孔、強化、印刷等加工製程，供手機視窗觸控面板使用
      。依據H.S.解釋準則準則三（甲）之規定及H.S.註解第
      7006、7007節之相關詮釋，宜歸列稅則第7007.19.00號。
      」，其解釋法規之效力，依大法官釋字第287 號解釋：「
      行政主管機關就行政法規所為之釋示，係闡明法規之原意
      ，固應自法規生效之日起有其適用。…」。是以本件被告
      將原申報稅則號別第8517.70.00號及第8529.90.90號，改
      歸列稅則號別第7007.19.00號，並無不合。原告上開主張
      ，不足為採。
    (四)原告主張其對於相同貨物報運進口之前案，已形成稅則歸
      列號次之信賴，本件被告將系爭貨物改列7007.19.00號，
      有違信賴保護之原則云云。按「按憲法之平等原則要求行
      政機關對於事物本質上相同的事件作相同的處理，乃形成
      行政自我拘束，惟憲法上的平等原則係指合法的平等，並
      不包涵違法的平等。故行政先例必須是合法的，乃行政自
      我拘束的前提要件，憲法之平等原則，並非賦予人民有要
      求行政機關重複錯誤的請求權。」，最高行政法院95年度
      判字第829 號判決意旨可資參照。經查，本件相同貨物縱
      有前案被歸列為8529.90.90號、8517.70.00號或其他稅則
      號別，惟系爭貨物經被告再予查核來貨情形及審酌相關稅
      則規定，已改列為正確之稅則號別7007.19.00號，始為適
      法，已如前述。相對以觀，縱有相同貨物之前案被歸列為
      8529.90.90號、8517.70.00號或其他稅則號別，即非適法
      。則原告引據非屬適法之前案，作為信賴之基礎，揆諸前
      揭判旨所示，即屬無據。是以原告所稱其對前案已形成稅
      則歸列號次之信賴，被告將系爭貨物改列7007.19.00號，
      有違信賴保護原則云云，亦非可採。
六、被告依改列稅則號別，按稅率8%課徵關稅，並無違誤：
    綜上所述，本件原告進口系爭貨物15批，原申報稅則號別分
    為第8529.90.90號及第8517.70.00號，稅率均為FREE，經電
    腦篩選按免審免驗(C1)方式通關放行；嗣經被告事後審核結
    果，均改列稅則號別為第7007.19.00號，按稅率8%課徵，揆
    諸前揭規定及說明，並無違誤。
七、本件事證，已臻明確，兩造其餘攻擊防禦方法，經審酌對於
    本件判決結果並不生影響，爰不予逐一論列，附此敘明。
八、從而，本件被告將系爭貨物改列稅則號別為7007.19.00號，
    按稅率8%課徵關稅，於法並無違誤。復查決定及訴願決定遞
    予維持，亦無不合。原告徒執前詞，訴請撤銷，為無理由，
    應予駁回。
據上論結，本件原告之訴為無理由，依行政訴訟法第236 條、第
233 條第1 項、第98條第1 項前段，判決如主文。
中    華    民    國    99    年     8    月   10     日
                  臺北高等行政法院第三庭
                                  法  官  蕭忠仁
上為正本係照原本作成。
本件以訴訟事件所涉及之法律見解具有原則性者為限，始得於本
判決送達後20日內向本院提出上訴狀並表明上訴理由，如已於本
判決宣示後送達前提起上訴者，應於判決送達後20日內補具上訴
理由（均按他造人數附繕本），且經最高行政法院許可後方得上
訴。
中    華    民    國    99    年     8    月   10     日
                                  書記官  蕭純純

司法院資訊處製作；財團法人民間司法改革基金會備份。
